【裁判字號】    97,易,953
【裁判日期】    970630
【裁判案由】    性騷擾防治法
【裁判全文】
臺灣板橋地方法院刑事判決               97年度易字第953號
公  訴  人  臺灣板橋地方法院檢察署檢察官
被      告  甲○○
上列被告因違反性騷擾防治法案件，經檢察官提起公訴（96年度
偵字第23856 號），本院判決如下：
    主  文
甲○○意圖性騷擾，乘人不及抗拒而為觸碰其臀部、大腿之行為
，處有期徒刑貳月，如易科罰金，以新臺幣壹仟元折算壹日。
    事  實
一、甲○○與代號00000000號（64年4 月生，真實姓名年籍詳卷
    ，下稱Ａ女）之女子素不相識，於民國96年10月7 日下午2
    時46分許，自臺北車站搭乘臺鐵2531次區間車，欲前往桃園
    車站。於同日下午2 時55分許，該列車行經臺北縣板橋火車
    站之際，甲○○竟意圖性騷擾，乘該列車人潮眾多及Ａ女不
    及抗拒之際，隔著褲子以其勃起之生殖器官頂觸並摩擦Ａ女
    之臀部、大腿處，Ａ女察覺有異遂往前閃避，惟甲○○仍接
    續以其生殖器碰觸Ａ女之臀部、大腿，Ａ女旋即回頭，見甲
    ○○下體勃起，且神色有異，即大聲斥責，並請同行之弟弟
    蔡○○（真實姓名年籍詳卷）將上情告知列車長，由列車長
    報警處理，並經警方於前開列車停靠樹林車站時，當場逮捕
    甲○○。
二、案經Ａ女訴由內政部警政署鐵路警察局刑事警察大隊報告臺
    灣板橋地方法院檢察署檢察官偵查起訴。
    理  由
一、本判決後開所引用被告甲○○以外之人於審判外之陳述（包
    括書面陳述），固屬傳聞證據，惟公訴人及被告就該等審判
    外陳述之證據能力，於本案言詞辯論終結前均未聲明異議。
    本院審酌該等證據資料製作時之情況，並無違法不當及證明
    力明顯過低之瑕疵，亦認為以之作為證據應屬適當，依刑事
    訴訟法第159 條之5 規定，認該等證據資料均有證據能力。
二、訊據被告固坦承曾於上開時地搭乘前揭列車，且與Ａ女相鄰
    站立之事實，惟否認有何違反性騷擾防治法之犯行，辯稱：
    當時人潮很多，難免有碰撞，伊並未以生殖器去碰觸Ａ女之
    大腿及臀部，且伊罹患僵直性脊椎炎，無法勃起等語。經查
    ：
(一)、上揭犯罪事實，業據證人即告訴人Ａ女於偵查及本院審理中
    到庭具結證述：96年10月17日下午2 時許，伊搭乘區間車行
    經板橋火車站時，車上有不少人，伊當時和伊弟弟面對面聊
    天，突然發現後面有人在擠伊，覺得有異物在頂著伊屁股及
    大腿，伊就往前進，可是後方還是有東西在頂伊的屁股，伊
    就回頭看，看到被告的臉很奇怪，像是受驚做錯事被抓到的
    表情，伊才往下看，看到被告的生殖器撐起來，伊覺得很噁
    心，就大叫並斥罵被告，被告面無表情，也沒有說什麼話，
    伊當時很生氣，並打被告一巴掌。伊跟被告說如果他不是故
    意的話，請他道歉，但是被告還是沒有道歉，伊就請伊弟弟
    去請列車長，後來被告才很小聲跟伊說對不起。但是後來去
    警局時，被告又說他的脊椎有問題，無法勃起，伊真的無法
    原諒被告，覺得被告不知羞恥等語綦詳（見偵查卷第33頁至
    第35頁、本院卷第27頁、第28頁），核與證人Ａ女前於警詢
    時之指述一致。證人即Ａ女之弟蔡○○於偵查中亦具結證稱
    ：伊當時面向Ａ女，視線被Ａ女擋到，所以沒有看到被告如
    何擠Ａ女。但伊有看到Ａ女突然往後把對方撥開，跟對方說
    你怎麼那麼過份，我已經忍你一次，後來Ａ女叫伊去找警察
    要報警，伊就去叫列車長等情（見偵查卷第38頁、第39頁）
    ，而Ａ女與被告素不相識，彼此間並無怨隙，僅係因偶然之
    機會搭乘同一部列車，衡情Ａ女當無設詞構陷被告之理，且
    被告苟非對Ａ女確有上開逾矩之行為，Ａ女亦不致有前述公
    開大聲斥責被告及報警處理之直接反應。參以被告於警詢中
    ，復已自承其當時身體確有碰觸Ａ女身體及臀部，益徵證人
    Ａ女之前開證詞應非虛捏而可採信。被告雖辯稱係因當時人
    潮擁擠故有碰撞云云，惟依證人Ａ女所陳上開情節，被告並
    非偶一短暫碰觸Ａ女臀部及大腿，在Ａ女向前閃躲之後，被
    告仍接續以其勃起之生殖器頂觸其臀部及大腿，此與一般男
    性乘客如因車上人潮擁擠或站立時重心不穩，不慎碰觸其他
    女性乘客之隱私部位，多會主動致歉並立即保持一定間隔，
    以防相同情事再度發生之反應顯有所異，被告之前開舉動並
    非無心之碰撞，殆屬無疑。又證人Ａ女係一心智正常之成年
    女性，對於被告以生殖器頂觸其臀部之行為，究係偶一不慎
    碰觸，或係出於故意之頂撞，證人Ａ女應可輕易分辨，被告
    前開所辯，不足採信。
(二)、被告固另辯稱其患有僵直性脊椎炎，無法勃起等語。查被告
    自79年6 月7 日至財團法人長庚紀念醫院林口分院就診時，
    經診斷罹有僵直性脊椎炎，其後持續於該院追蹤檢查。另被
    告曾於90年6 月14日、96年10月12日、96年10月19日至該院
    泌尿科就診，主訴為陰莖勃起障礙，而臨床上僵直性脊椎炎
    雖有可能造成無法勃起之功能障礙，但因被告未於該院施做
    相關檢查，故無法詳加研判其成因等情，有該院96年12月26
    日（96）長庚院法字第1189號、97年5 月14日（97）長庚院
    法字第0394號函暨所附病歷資料各1 份附卷可參（見偵查卷
    第56頁、本院卷第31頁至第123 頁），是被告於79年起即罹
    患僵直性脊椎炎之事實，應可認定。然依前開函文所示，僵
    直性脊椎炎並不必然會造成被告無法勃起之生理障礙，且被
    告僅曾於90年6 月14日、96年10月12日、96年10月19日至該
    院「主訴」有陰莖勃起之障礙，並未經該院為確切之檢查判
    斷；復參以被告於90年6 月14日至該院「主訴」有勃起障礙
    之時間，距本件案發時間已逾6 年之久，其後被告於96年10
    月7 日案發後，始於96年10月12日、19日再至該院自述有陰
    莖勃起之障礙，當難據此認定被告所稱其無法勃起乙節屬實
    。
(三)、綜前，本案事證明確，被告犯行堪予認定，應依法論科。
三、按性騷擾防治法第25條所規定之「性騷擾」，係指帶有性暗
    示之動作，具有調戲之含意，讓人有不舒服之感覺，行為人
    具有性暗示而調戲被害人之意，以滿足調戲對方之目的，屬
    性騷擾之犯意（最高法院96年度台上字第6736號判決意旨參
    照）。又依我國一般正常社交禮儀，臀部及大腿均非他人所
    得任意碰觸之身體部位，且一般人皆以衣著覆蓋遮隱，意在
    保持個人私密，本件被告乘被害人Ａ女不及抗拒之際，故意
    從後以生殖器觸碰Ａ女臀部及大腿，其動作蘊有性暗示，且
    足以使人產生不適之感，核其所為，係犯性騷擾防治法第25
    條第1 項意圖性騷擾，乘人不及抗拒而為觸碰其臀部、大腿
    之行為罪。爰審酌被告並無前科，有臺灣高等法院被告前案
    紀錄表在卷可查，惟其為逞一己私欲，對於女性之身體任意
    觸碰，不知尊重個人對於身體之自主權利，造成告訴人心理
    之不安全感，犯後復未向告訴人表達歉意，一再否認犯行，
    及其犯罪之手段、生活狀況等一切情狀，量處如主文所示之
    刑，並諭知易科罰金之折算標準。
據上論斷，應依刑事訴訟法第299 條第1 項前段，性騷擾防治法
第25條第1 項，刑法第11條前段、第41條第1 項前段，判決如主
文。
本案經檢察官林俊峰到庭執行職務。
中    華    民    國    97    年    6     月    30    日
                  刑事第七庭    法  官  吳佳穎
以上正本證明與原本無異
如不服本判決應於送達後10日內向本院提出上訴狀
                                書記官  陳香君
中    華    民    國    97    年    6     月    30    日
附錄本案論罪科刑法條全文：
意圖性騷擾，乘人不及抗拒而為親吻、擁抱或觸摸其臀部、胸部
或其他身體隱私處之行為者，處2 年以下有期徒刑、拘役或科或
併科新臺幣10萬元以下罰金。


司法院資訊處製作；財團法人民間司法改革基金會備份。
